臺灣基隆地方法院基隆簡易庭裁定
111年度基秩字第48號
移送機關    基隆市警察局第一分局
被移送人    黃聖涵



上列被移送人因違反社會秩序維護法案件，經移送機關以中華民
國111年8月19日基警一分偵字第1110109029號移送書移送審理，
本院裁定如下：
    主  文
黃聖涵攜帶經主管機關公告查禁之器械，處罰鍰新臺幣5000元。
扣案之伸縮警棍1支沒入。
    理  由
一、被移送人黃聖涵於下列時、地有違反社會秩序維護法之行為
    ：
  ㈠時間：民國111年8月1日12時50分許。
  ㈡地點：基隆市○○區○○路00號前。
  ㈢行為：攜帶經主管機關公告查禁之器械（伸縮警棍1支）。
二、上開事實，有下列證據可資證明：
  ㈠被移送人於警詢之自白。
  ㈡扣案警棍照片1張（本院卷第19頁）。
  ㈢伸縮警棍1支扣案。
三、按製造、運輸、販賣、攜帶或公然陳列經主管機關公告查禁
    之器械者，處3日以下拘留或新臺幣3萬元以下罰鍰，社會秩
    序維護法第63條第1項第8款定有明文。又按警察人員執行職
    務時，所用警械為棍、刀、槍及其他經核定之器械；警械之
    種類及規格，由行政院定之；警械非經內政部或其授權之警
    察機關許可，不得定製、售賣或持有，違者由警察機關沒入
    。但法律另有規定者，從其規定，警械使用條例第1條第1項
    、第3項、第14條第1項亦分別明定。另內政部曾以81年4月2
    9日台內警字第0000000號公告「警察機關配備警械種類規格
    表之器械，非經本部許可，不得製造、運輸、販賣、攜帶或
    公然陳列」。而行政院於95年5月30日以院臺治字第0950023
    739號函修正發布之「警察機關配備警械種類及規格表」，
    規定「鋼質伸縮警棍」屬於棍類之警械。因此，「鋼質伸縮
    警棍」非經內政部或其授權之警察機關許可，不得定製、售
    賣或持有，屬於主管機關公告查禁之器械。
四、查扣案警棍之材質為鋼質，且經警實際操作，確能伸縮使用
    ，有扣案警棍照片1張附卷可稽，並有該警棍1支扣案可證，
    屬於「警察機關配備警械種類及規格表」中歸於棍類之警械
    「鋼質伸縮警棍」，非經許可不得持有；而被移送人未依「
    警械許可定製售賣持有管理辦法」申請許可，即擅自持有、
    攜帶扣案警棍，依前揭說明，自係違反社會秩序維護法第63
    條第1項第8款之規定，且被移送人不得以不知法令而主張免
    罰。
五、爰審酌被移送人未經許可攜帶伸縮警棍，對公共秩序、社會
    安寧造成潛在危險，惟考量其並未持以從事其他違法行為，
    暨其年齡、智識程度及生活狀況等一切情狀，裁處如主文所
    示之處罰。
六、按查禁物，不問屬於行為人與否，沒入之，社會秩序維護法
    第22條第1項第2款、第2項定有明文。扣案之伸縮警棍1支，
    係主管機關公告查禁之器械，屬於查禁物，不問屬於行為人
    與否，應依社會秩序維護法第22條第1項第2款之規定，併予
    宣告沒入。
七、依社會秩序維護法第45條第1項、第63條第1項第8款、第22
    條第1項第2款，裁定如主文。
中　　華　　民　　國　　111 　年　　8 　　月　　30　　日
                  基隆簡易庭    法　官　曾淑婷
以上正本證明與原本無異。
如不服本裁定，得於裁定書送達之翌日起5 日內，以書狀敘述理
由，提出於本院簡易庭，向本院普通庭提起抗告。
中　　華　　民　　國　　111 　年　　8 　　月　　30　　日
                                書記官  陳胤竹